【裁判字號】    89,簡上,79
【裁判日期】    890623
【裁判案由】    竊盜
【裁判全文】
臺灣臺北地方法院刑事判決                          八十九年度簡上字第七九號
    上  訴  人  臺灣臺北地方法院檢察署檢察官
    被      告  甲○○
右列上訴人因被告竊盜案件，不服本院臺北簡易庭八十九年度北簡字第三四一號中華
民國八十九年二月二十九日所為第一審簡易判決（聲請簡易判決處刑案號：臺灣臺北
地方法院檢察署八十八年度偵字第二三五一五號），提起上訴，本院依通常程序審理
為第一審判決如左：
    主  文
原判決撤銷。
本件管轄錯誤，移送臺灣士林地方法院。
    理  由
一、公訴意旨略以：被告甲○○意圖為自己不法之所有，於民國八十八年七月三十日
    晚上九時三十分許，在臺北市○○○路某地下停車場內，持客觀上可為兇器使用
    之扳手，竊取被害人施國代所有之車牌號碼ＯＮＪ－二六六號之重型機車車牌一
    面，得手後懸掛於其所有之業經註銷車牌之機車上使用，嗣於同年月三十一日晚
    上十時許，在臺北市○○區○○路與北寧路口為警查獲。詎甲○○竟冒用其姊謝
    如清之名義應訊，於同日在警局偵訊筆錄及翌日在本署訊問筆錄上連續偽造謝如
    清之署押，足以生損害於謝如清及刑事案件偵查之正確性（偽造署押部分已經另
    案聲請簡易判決處刑），因認被告涉有刑法三百二十一條第一項第三款之加重竊
    盜罪嫌。
二、原判決於八十九年二月二十九日以：被告甲○○之住所及犯罪地分別在臺北市北
    投區及士林區，業經被告供述在卷，茲檢察官向本院提起公訴，揆諸刑事訴訟法
    第五條第一項之規定，自有未合，爰不經言詞辯論，逕行諭知管轄錯誤之判決，
    並移送於有管轄權之臺灣士林地方法院，固非無見。
三、惟：
（一）按數同級法院管轄之案件相牽連者，得合併由其中一法院管轄；前項情形，如
      各案件已繫屬於數法院者，經各該法院之同意，得以裁定將其案件移送於一法
      院合併審判之，有不同意者，由共同之直接上級法院裁定之；不同級法院管轄
      之案件相牽連者，得合併由其上級法院管轄，已繫屬於下級法院者，其上級法
      院得以裁定命其移送上級法院合併審判，但第七條第三款之情形，不在此限。
      又有左列情形之一者，為相牽連案件：一、一人犯數罪者：：，，刑事訴訟法
      第六條、第七條第一款分別定有明文。前揭法條所指相牽連案件，其訴訟對象
      各別，訴訟繫屬亦互異，本得分別起訴，分別審判，惟基於訴訟經濟之考量，
      故有同法第六條牽連管轄規定之設，依該法條立法意旨，苟同法院不同法官承
      辦之案件相牽連者，自亦得由其中一法官合併審判之。次按刑事訴訟法第四百
      五十二條規定：「檢察官聲請以簡易判決處刑之案件，經法院認為有第四百五
      十一條之一第四項但書之情形者，應適用通常程序審判之」，同法第四百五十
      一條之一第四項但書第三款則規定：「法院於審理後，認應為無罪、免訴、不
      受理或管轄錯誤判決之諭知者」。是簡易案件經法院審理後，認應為管轄錯誤
      判決之諭知者，應適用通常程序審判之，不得以簡易判決處刑。
（二）查本案被告住所地在臺北市○○區○○街六六之一號四樓，非本院轄區，其涉
      犯之偽造文書案件，犯罪地在臺北市政府警察局松山分局及臺灣臺北地方法院
      檢察署，本院就該案件雖有固有管轄權，惟被告涉犯之本案竊盜案件，犯罪地
      在臺北市○○○路某地下停車場內，本院對之並無固有管轄權。公訴人就被告
      涉犯竊盜及偽造文書之相牽連案件合併偵查，但其偵查結果，未將該二案件一
      併起訴，而分別起訴，且偽造文書案件業經本院臺北簡易庭於八十九年三月二
      十三日以八十八年度北簡字第二一八五號判處拘役二十日，嗣於同年五月六日
      確定在案，業經本院調取該案卷核閱無誤；是公訴意旨所指被告竊盜犯行部分
      ，本院於八十九年五月十日收案後，已無從基於訴訟經濟之考量，依刑事訴訟
      法第六條第三項之規定，裁定命令本院臺北簡易庭將被告涉犯偽造文書案件移
      送本院合併審判，以取得被告竊盜案件之牽連管轄權。原審未查明公訴人前向
      原審起訴被告偽造文書案件是否辯論終結或宣判，即遽認被告無適用刑事訴訟
      法第六條牽連管轄之規定，且以簡易判決為管轄錯誤判決之諭知，固有欠允當
      ，惟本院對被告涉犯之竊盜案件已無管轄權，業如前述，故上訴意旨指摘原判
      決諭知管轄錯誤不當，為有理由，爰不經言詞辯論，由本院撤銷原判決，逕依
      通常程序諭知管轄錯誤，並將案件移送有管轄權之臺灣士林地方法院，而為第
      一審判決。
據上論斷，應依刑事訴訟法第四百五十五條之一第三項、第三百六十九條第一項前段
、第三百六十四條、第三百零四條、第三百零七條，判決如主文。
中    華    民    國      八十九      年      六      月      二十三    日
                                  臺灣臺北地方法院刑事第四庭
                                      審判長法  官  段  景  榕
                                            法  官  黃  紹  紘
                法  官  吳  靜  怡
右正本證明與原本無異。
如不服本判決，應於判決送達後十日內，向本院提出上訴狀。
                                            書記官  李  春  松
中    華    民    國      八十九      年      六      月      二十七    日


司法院資訊處製作；財團法人民間司法改革基金會備份。
